【裁判字號】    99,上訴,303
【裁判日期】    990511
【裁判案由】    妨害性自主
【裁判全文】
臺灣高等法院臺南分院刑事判決      
上  訴  人  臺灣雲林地方法院檢察署檢察官
被      告  甲○○
選任辯護人  黃雅萍  律師
            黃正彥  律師
上列上訴人因被告妨害性自主案件，不服臺灣雲林地方法院98年
度訴字第668號中華民國99年2月26日第一審判決（起訴案號：臺
灣雲林地方法院檢察署98年度偵字第3737號），提起上訴，本院
判決如下：
    主      文
上訴駁回。
    理      由        
一、公訴意旨略以：被告甲○○與成年人Ａ女（代號0000-0000
    號，真實姓名、年籍詳臺灣雲林地方法院卷二之案件真實姓
    名與代號對照表）前為男女朋友，分手後，於民國(下同)97
    年10月27日中午，由二人之友人曾雅玲、鐘定楠分別邀約被
    告甲○○與Ａ女前往雲林縣虎尾鎮○○路斗南交流道附近之
    全家便利商店會合後，共乘被告甲○○駕駛之自小客車至雲
    林縣虎尾鎮之雅砌餐廳用餐。詎被告甲○○見Ａ女仍肯赴約
    ，竟起色心，用餐畢，以「風華汽車旅館」甫開張，據聞裝
    潢豪華為由，邀約Ａ女及曾雅玲、鐘定楠共同前往參觀，Ａ
    女雖不願意，惟慮及若拒絕之，將導致場面不洽，不得已同
    車前往。於同日下午2時23分許，被告甲○○等四人抵達位
    在虎尾鎮平和里平和20之15號之「風華汽車旅館」房間（有
    分室內及室外空間）後，曾雅玲、鐘定楠認被告甲○○與Ａ
    女仍有情份，為免打擾二人敘舊，乃相偕步出室內。被告甲
    ○○見曾雅玲、鐘定楠離開後，Ａ女仍願與之留在室內乃有
    意與之親熱，即親吻Ａ女並欲為性交行為，未料遭Ａ女拒絕
    ，被告此刻已色慾薰心、無法自持，竟基於強制性交之犯意
    ，將Ａ女強壓在床上，繼強吻及撫摸Ａ女胸部、下體，復扯
    脫Ａ女內褲及內衣，再以其陰莖摩擦Ａ女陰部，欲強為性交
    行為，Ａ女不斷掙扎反抗，適曾雅玲入內查看，發覺有異而
    趨前制止，致未能得逞，因認被告甲○○係犯刑法221條第2
    項、第1項之強制性交未遂罪嫌。
二、公訴意旨認被告涉犯上開罪嫌，係以下列證據為憑：
  (一)被告甲○○於警詢及檢察官偵查中之供述。
  (二)Ａ女於警詢及檢察官偵查中之證述。
  (三)證人曾雅玲於警詢及檢察官偵查中之證述。
  (四)證人鐘定楠於警詢及檢察官偵查中之證述。
  (五)「風華汽車旅館」發票影本1紙。
  (六)內政部警政署刑事警察局鑑定書及其附件資料。
三、程序部分（證據能力之認定）：
  (一)按被告以外之人於審判外之言詞或書面陳述，除法律有規定
    者外，不得作為證據；又被告以外之人於檢察事務官、司法
    警察官或司法警察調查中所為之陳述，與審判中不符時，其
    先前之陳述具有較可信之特別情況，且為證明犯罪事實存否
    所必要者，得為證據，刑事訴訟法第159 條第1 項、第159
    條之2分別定有明文。被告及辯護人爭執Ａ女於警詢中之筆
    錄屬審判外之陳述無證據能力。經查，Ａ女於警詢中之陳述
    確屬審判外之陳述，又無可信之特別情況，即無前開傳聞例
    外規定之適用，故本院認Ａ女於警詢中之陳述，自不具證據
    能力，惟仍得用來彈劾A女陳述之證明力（最高法院94年度
    台上字第4438號判決意旨參照）。
  (二)按證人依法應具結而未具結者，其證言不得作為證據，刑事
    訴訟法第158 條之3 規定甚明。其立法理由旨在擔保該證人
    之證言，係據實陳述之可信性，故未依法具結者，依證據絕
    對排除法則，當然無證據能力，不得作為論罪之基礎，自不
    得因當事人於審判程序之同意，或未於言詞辯論終結前聲明
    異議視為同意，而可認該未具結之證言，得作為證據。本案
    告訴人Ａ女於98年2月11日、同年3月16日、同年7月20日之
    偵訊筆錄（見他字卷第25頁、第29-30頁、第48頁、第73-75
    頁），係於檢察官面前所為之供述筆錄，關於被告犯行部分
    ，乃居於證人地位，惟檢察官並未適用人證之調查程序，使
    其以證人身分具結後而為陳述，是Ａ女前揭於檢察官面前所
    製作未經具結之筆錄，不得作為證明被告有罪之證據。
  (三)按被告以外之人於偵查中向檢察官所為陳述，除顯有不可信
    之情況者外，得為證據，刑事訴訟法第159 條之1 第2 項定
    有明文。檢察官在偵查中對被告以外之人所為之偵查筆錄，
    性質上屬傳聞證據，惟刑事訴訟法規定檢察官代表國家偵查
    犯罪、實施公訴，依法其有訊問被告、證人及鑑定人之權，
    證人、鑑定人並須具結，而實務運作時，檢察官偵查中向被
    告以外之人所取得之陳述，原則上均能遵守法律規定，不致
    違法取供，其可信度極高，職是，被告以外之人前於偵查中
    已具結而為證述，除反對該項供述得具有證據能力之一方，
    已釋明「顯有不可信之情況」之理由外，不宜遽指該證人於
    偵查中之陳述不具證據能力。經查，證人曾雅玲、鐘定楠在
    檢察官面前之證述筆錄（見他字卷第26-29 頁），係檢察官
    令其等以證人身分具結後所為之證述，有該證人結文附卷可
    稽（見他字卷第31、32頁）。被告及辯護人均未提及檢察官
    在訊問時有不法取供之情形，亦未釋明上開證人之證述有何
    顯不可信之情況，依上開規定，是曾雅玲、鐘定楠在檢察官
    面前之證述筆錄，自得作為本案證據使用。
  (四)按被告以外之人於審判外之陳述，雖不符  刑事訴訟法第一
    百五十九條之一至第一百五十九條之四之規定，而經當事人
    於審判程序同意作為證據，法院審酌該言詞陳述或書面陳述
    作成時之情況，認為適當者，亦得為證據，刑事訴訟法第一
    百五十九條之五第一項定有明文。其立法意旨在於傳聞證據
    未經當事人之反對詰問予以核實，原則上先予排除。惟若當
    事人已放棄反對詰問權，於審判程序中表明同意該等傳聞證
    據可作為證據，基於尊重當事人對傳聞證據之處分權，及證
    據資料愈豐富，愈有助於真實發見之理念，且強化言詞辯論
    主義，使訴訟程序得以順暢進行，上開傳聞證據亦均具有證
    據能力。當事人於審判程序同意作為證據，法院審酌該言詞
    陳述或書面陳述作成時之情況，認為適當者，亦得為證據。
    查本件檢察官、被告、辯護人於言詞辯論終結前，除上述(一)
    、(二)、(三)以外，其餘對於下述本院採為認定犯罪事實依據之
    各項供述及書面證據之證據能力及對於卷附各傳聞證據之證
    據能力，均未聲明異議，復經本院於審理時逐一提示予檢察
    官、被告、辯護人表示意見，檢察官、被告、辯護人對於本
    院所為之提示，就證據能力方面並無爭執，且本院審酌該等
    證據之取得過程並無瑕疵，與本案待證事實間復具有相當之
    關聯性，經本院審酌上開證據並無顯不可信之情況，採納該
    等證據自無礙被告於程序上之彈劾詰問權利，而認上開證據
    合於刑事訴訟法第一百五十九條之四及第一百五十九條之五
    等規定，是以之為本案證據並無不當，自得採為本件認定事
    實之基礎，至於被告所表示對於證人證述之辯解或不實在等
    情，屬於證明力，至於證明力如何，則為本院自由裁量、判
    斷之範圍，合先敘明。
四、按犯罪事實應依證據認定之，無證據不得認定犯罪事實；不
    能證明被告犯罪者，應諭知無罪之判決，刑事訴訟法第154
    條第2 項、第301 條第1 項定有明文。另犯罪事實之認定，
    應憑真實之證據，倘證據是否真實尚欠明確，自難以擬制推
    測之方法，為其判斷之基礎；而認定犯罪事實之證據係指足
    以認定被告確有犯罪行為之積極證據而言，該項證據自須適
    合於被告犯罪事實之認定，始得採為斷罪資料（最高法院53
    年台上字第656 號、29年上字第3105號判例參照）。又依刑
    事訴訟法第161 條第1 項規定，檢察官就被告犯罪事實，應
    負舉證責任，並指出證明之方法。因此，檢察官對於起訴之
    犯罪事實，應負提出證據及說服之實質舉證責任。倘其所提
    出之證據，不足為被告有罪之積極證明，或其指出證明之方
    法，無從說服法院以形成被告有罪之心證，基於無罪推定之
    原則，自應為被告無罪判決之諭知，最高法院亦著有92年台
    上字第128 號判例可參。再被害人與一般證人不同，其與被
    告處於相反之立場，其陳述之目的，在使被告受刑事訴追處
    罰，內容未必完全真實，證明力自較一般證人之陳述薄弱。
    故被害人縱立於證人地位而為指證及陳述，且其指證、陳述
    無瑕疵可指，仍不得作為有罪判決之唯一證據，應調查其他
    證據以察其是否與事實相符，亦即仍須有補強證據以擔保其
    指證、陳述之真實性，始得採為斷罪之依據（最高法院94年
    度台上字第3326號判決參照）。
五、訊據被告甲○○固坦承前與Ａ女為男女朋友關係，並於上開
    時間，在「風華汽車旅館」內，趁曾雅玲、鐘定楠步出室外
    時，解開A女內衣衣扣，及隔著衣服以其陰莖摩擦A女生殖器
    官之事實，惟堅詞否認有何對Ａ女為強制性交未遂犯行，辯
    稱：當天我們用餐完畢後到「風華汽車旅館」房間，Ａ女就
    先與我舌吻，後來在過程當中，Ａ女不滿我沒有給他太陽馬
    戲團的票，不願繼續和我再為性交行為，我就停止了等語。
    辯護人則為被告辯護稱：(一)原審辯稱男女發生性關係，必定
    有一方先主動探詢，另一方不拒絕，被告在自然的情境、氣
    氛下，撫摸Ａ女的胸部，用下體摩擦A女之下體，係在A女自
    願之下所為，嗣2人談到太陽馬戲團後，A女不願意繼續，被
    告即馬上停止，被告前半段之行為，仍不違A女之意願，不
    成立強制性交罪。且依證人曾雅玲之證詞，A女事後尚在浴
    室補妝，此與被害人遭性侵害後之經驗法則有違。又證人鐘
    定楠亦證稱被告與A女離開「風華汽車旅館」時，在車上的
    過程很愉悅，A女又主動拿CD到被告車上播放，與大家一起
    欣賞，之後，A女也傳簡訊給曾雅玲表示此趟會面很愉快，
    顯見被告並無對A女為強制性交行為。本案僅有A女1人不符
    常情之證詞，別無其他積極證據可佐，罪證自有不足，應為
    被告無罪之判決等語。(二)本院上訴審辯稱：本件除被害人Ａ
    女指訴外，其他證人均未見有Ａ女指訴之情節，再依Ａ女事
    後多次以簡訊要求被告交付太陽馬戲團門票、向被告借款二
    萬元，央求被告替她付房貸等費用，最後再恐嚇被告：「你
    怎麼玩弄我？你台中這個寶貝千金女兒就等著！你會有報應
    ，看我怎麼慢慢整你回來，後果自行負責。」接著Ａ女即對
    被告提出妨害性自主之告訴。Ａ女向被告需索無所得，即以
    不實之指訴誣陷被告，有脈絡可循，本件被害人並未對原判
    決不服，亦未聲請檢察官上訴等語。
六、本院經查：
  (一)被告甲○○與Ａ女原為男女朋友關係，本案發生前即曾多次
    發生性關係，此據被告甲○○屢次供述在卷，並為Ａ女所未
    爭執，合先敘明。
  (二)證人Ａ女於警詢及檢察官面前固均指訴係遭被告強押躺在床
    上，繼而違反其意願對其強吻、撫摸胸部、下體，更脫下內
    衣、內褲，掏出陰莖在其下體摩擦，惟Ａ女於警詢及於檢察
    官面前所未經具結之證詞均不具證據能力，不得作為認定被
    告犯罪之依據，已如前述，本院自無庸論述Ａ女於警詢及檢
    察官偵查中指述之可信性，亦此敘明。
  (三)證人Ａ女於原審證稱：到了「風華汽車旅館」我堅持不願上
    去，曾雅玲一直拉我，要我上去看一下就好，還說會保護我
    ，我就被強迫上去，進入房間後，我躲在曾雅玲的後面，被
    告就熊撲過來，一直靠近我，當時被告一直追我，一直壓制
    我，要脫我的內衣、內褲，我一直拉，抵死不從，我的上衣
    沒有被全部脫掉，只扯到一半，由下往上拉，扯到胸部以上
    ，內衣扣子被解開，沒有整件脫下來，內褲被脫到小腿，被
    告將我抓到床上後，用身體壓住我，脫掉自己的褲子，掏出
    性器官，他的性器官有碰到我的下體，這段時間曾雅玲、鐘
    定楠都沒有離開過（見原審卷一第47頁反面、第48頁正反面
    、第60頁反面、第61頁）。而Ａ女於警詢中之說詞略為「進
    入房間後，被告趁我朋友離我較遠的距離時，就強押我躺在
    床上，並強吻我、撫摸我胸部、下體，強行脫掉我的內衣及
    內褲，他將他的陰莖掏出並在我的下體摩擦，我不斷的掙扎
    ，以至於他的陰莖未插入我的陰道內…我趕快把我的衣服穿
    上，離開現場。」（見他字卷第3頁）。勾稽Ａ女前後2次之
    陳述內容可知，被告究在何種情境下開始對Ａ女展開性侵害
    ，Ａ女於警詢中的說法為「趁我的朋友離我較遠時」，惟於
    原審則證稱「進房間後，我一直躲在曾雅玲的後面，被告就
    熊撲過來」，二者已有明顯之差異。針對Ａ女之衣、褲有無
    遭被告褪去乙節，Ａ女於警詢中表示「強行脫掉我的內衣及
    內褲」、「我趕快把我的衣服穿上」，對照其於原審之證詞
    則為「上衣由下往上拉」、「內衣後扣被解開」，均無脫掉
    外衣、內衣之情，可徵其證詞確屬歧異。再案發時，曾雅玲
    、鐘定楠是否在場？Ａ女於原審證述該二人一直都在房內，
    未曾離開（見原審卷一第54頁反面、第60頁），然而其於檢
    察官偵查中卻陳稱：「被告喜歡有第三人在場時，做愛供人
    觀看，證明他自己很厲害，以前曾經我們二人做愛，在場的
    二位證人（曾雅玲、鐘定楠）在場觀看，而這次二位證人沒
    有在房內，表示我並不願意與被告發生性關係。」（見他字
    卷第30頁）Ａ女對曾雅玲、鐘定楠於案發時是否同在房內之
    說詞也前後不一。而事實只有一種，Ａ女對其自身經歷之過
    程，應當印象深刻，不至有南轅北轍之不同，Ａ女對於案發
    經過或許有因時間經過而記憶逐漸淡忘之可能，但應該也只
    是不復記憶，不會出現不同版本之證詞，Ａ女既對上開有關
    如何遭被告性侵害之重要過程所述不相吻合，故以Ａ女之警
    詢筆錄彈劾其於原審之證詞，也無從佐證其於原審所證內容
    是否屬實。
  (四)Ａ女於原審證稱被告對其為性侵害行為時，曾雅玲、鐘定楠
    均在房內觀看（見原審卷一第54頁反面）。衡諸吾人之一般
    生活經驗，男女間之性愛行為極其私密，被告公然在他人面
    前與Ａ女從事性行為，已殊難想像；況且，依前揭Ａ女所證
    ，被告係以強吻、壓制、強行脫去Ａ女衣褲之手段對Ａ女施
    暴，該等情節更是「被告要抱我，要抓我，我就一直推開他
    ，甚至他還追我，我們還追到樓下的車庫，我為了躲他，沿
    路往下跑，他繼續追、要抓我，我們等於整個汽車旅館都跑
    遍了」（見原審卷一第60頁反面）。而倘其所述Ａ女與被告
    甲○○、曾雅玲、鐘定楠見面後，四個人在一起，就會以二
    人為一對分別在汽車旅館內為性行為，被告嗜於在他人面前
    作愛以展現男人雄風一情為真（見原審卷一第66頁反面、第
    67頁），亦是被告甲○○在徵得Ａ女同意下，始在他人面前
    與Ａ女為性交行為供曾雅玲、鐘定楠觀賞。惟Ａ女既與被告
    甲○○原即屬很要好之男女朋友關係，因已分手，不再同意
    與被告甲○○發生性關係，曾雅玲、鐘定楠見被告甲○○對
    Ａ女施用暴行、強欲與之發生性交行為，該二人在場卻未制
    止，亦悖常情。Ａ女之證詞非無瑕疵可指，已如前述，又與
    社會上之一般認知有所差距，在缺乏其他證據以查Ａ女之證
    詞是否與事實相符之情形下，自不得執此作為判決被告有罪
    之唯一證據。
  (五)證人曾雅玲、鐘定楠於上開時間隨同被告與Ａ女前往「風華
    汽車旅館」，此據被告甲○○、Ａ女及曾雅玲、鐘定楠供證
    一致。曾雅玲於偵查中證稱：到「風華汽車旅館」房間後，
    我與鐘定楠認為被告甲○○與Ａ女很久沒有見面，就留下他
    們二人在房內，我與鐘定楠到戶外的空間，約10分鐘後，我
    進房，看到Ａ女表情不是很高興，但是他們二人繼續在講話
    ，我就又離開，我中間又進去二、三次，有看到Ａ女要掙脫
    ，被告也有拉Ａ女，我上前勸被告不要這樣（見他字卷第26
    頁）。其於原審具結後亦證述：進門後，我與鐘定楠坐在沙
    發，被告甲○○與Ａ女到床上小聲談話，我們在沙發坐了一
    會兒後到戶外，其間我有進來，仍看到他們在床上小聲講話
    ，內容不是聽得很清楚（見原審卷一第70頁）。曾雅玲為Ａ
    女之友人，係經曾雅玲之力勸始參與此次餐聚並答應共同前
    往「風華汽車旅館」，業經Ａ女於原審證述明確（見原審卷
    一第53頁、第59頁反面、第60頁）。曾雅玲於原審亦證稱係
    透過Ａ女認識被告甲○○，與Ａ女雖不會每天聯絡，但若心
    情不好，仍會以電話通聯、見面（見原審卷一第67頁反面、
    第76頁）。綜合上情，Ａ女與曾雅玲為認識多年之友人，信
    任曾雅玲始答應赴約，二人心情不好時互有通聯、會面，足
    認Ａ女與曾雅玲關係良好，並無仇怨，曾雅玲沒有偏坦被告
    甲○○之必要，其屬中立之第三人，證詞之可信度較高。然
    而依曾雅玲前開證述內容，曾雅玲並未目賭被告有何誇大動
    作強對Ａ女為性交行為，被告與Ａ女係躺在圍有布幔之床上
    輕聲談話長達至少10分鐘以上，此情與證人鐘定楠於原審證
    述之情節一致，略證稱：進房間後，我們四人先坐在沙發上
    ，約10分鐘後，我與曾雅玲才到戶外空間，我們在沙發時，
    被告甲○○與Ａ女就已經去床上了，我進去過幾次，聽到他
    們在講話，不是很大聲，聽不清楚內容（見原審卷一第79頁
    反面、第81頁）。曾雅玲與鐘定楠在原審經隔離訊問後，就
    案發前後過程之細節事項仍能證述一致，串證之可能性不高
    ，益增該二人證詞之可信性，是Ａ女前開對被告不利之證詞
    無法由曾雅玲、鐘定楠之證述得到印證，本院無從形成對被
    告有罪之確信。
  (六)曾雅玲、鐘定楠於「風華汽車旅館」房間內固均曾見聞被告
    摸、抱Ａ女之動作，及Ａ女嗣後有哭泣、表情不悅之狀。但
    當檢察官詰問曾雅玲「你聽到Ａ女說不要時，被告與Ａ女之
    姿勢如何？」曾雅玲答稱「他們在床上我看不到，起身後，
    我是看到Ａ女在浴室前面補妝，被告自身後抱他，他說不要
    、不要這樣。」再問「你所說的親他（Ａ女）、抱他係在何
    時看到的？」復稱「在『雅砌餐廳』時我有看到這一幕，後
    來進去汽車旅館，被害人Ａ女在浴室補妝時，被告自其身後
    抱他的這一幕，我也有看到。」（見原審卷一第71頁正反面
    ）。曾雅玲聽到Ａ女說不要，是指Ａ女在浴室補妝時，不要
    被告自其身後環抱，而非被告欲對Ａ女為性侵害時之拒絕言
    詞。再觀鐘定楠所見之情景，鐘定楠於檢察官偵查中係以「
    打情罵俏」、「欲迎還拒」形容當時Ａ女與被告甲○○之互
    動（見他字卷第28頁）。原審質之為何有此感覺，鐘定楠證
    稱：印象中，我沒有聽到Ａ女大聲喊叫，但我有聽到他說不
    要，我們還在泡茶區，還沒離開房間以前聽到的，當時他們
    衣服沒有脫都躺在床上，我認為打情罵俏是有時女孩子說不
    要、不要，以常理來講，也許心裡是想要的，因為我覺得Ａ
    女沒有特別激烈的反抗或動作出現（見原審卷一第83頁正反
    面）。按刑法第221條強制性交罪之成立，須行為人對於男
    女以強暴、脅迫、恐嚇、催眠術或其他違反其意願之方法為
    性交，方構成之，其中是否「違反被害人意願」，因屬較為
    抽象主觀之概括補充規定，自應就客觀之事實證據具體判斷
    之。又88年4月21日修正後之前揭條文，乃將舊法條文中之
    「至使不能抗拒」等文字刪除，而改以上開「違反其意願之
    方法」等文字代之，故新法強制性交罪之構成，雖僅須違反
    當事人意願而為性交即可該當，而無須使被害人達於不能抗
    拒之程度，然就該條文列舉之違反意願方法乃以強暴、脅迫
    、恐嚇、催眠術等為其例示之手段，依本條罪質、文義解釋
    暨罪刑相當原則之精神，所謂「違反其意願之方法」，其判
    斷標準仍須要求被害人接受或容忍性交，乃係出於畏懼恐怖
    不得已之狀態方足當之（最高法院90年度台上字第3439號、
    91年度台上字第504號裁判意旨）。據上，不論由曾雅玲或
    鐘定楠之證詞，均可認被告親吻或抱住A女時，A女僅口頭表
    示不要，被告並沒有以類似強暴、脅迫、恐嚇、催眠術等手
    段強行為之，要與強制性交罪之構成要件有間。
  (七)證人曾雅玲於原審證稱Ａ女起身後，尚到浴室補妝（見原審
    卷一第71頁）。另Ａ女走起身後，與被告走到戶外區，與他
    人以電話通聯（見原審卷一第84頁）。且Ａ女最後亦與曾雅
    玲、鐘定楠共同搭乘被告甲○○駕駛之自小客車離開「風華
    汽車旅館」，此據Ａ女於原審證述綦詳（見原審卷一第49頁
    、第63頁正反面），Ａ女固解釋其經被告甲○○安撫後，始
    同意搭乘被告甲○○之車離開，然衡以一般遭受性侵害之人
    於掙脫加害人控制後，當然思圖離開現場，以防再遭侵害，
    Ａ女卻能輕鬆化妝、講電話，並馬上氣消，再度乘加害人之
    車離去，尚難聯想被告曾經對Ａ女施暴。尤有甚者，被告與
    Ａ女、曾雅玲、鐘定楠一致之供證均指明其等四人離開「風
    華汽車旅館」到達Ａ女及曾雅玲停車之全家便利商店時，由
    Ａ女下車至其駕駛之自小客車上拿取「海角七號」CD原聲帶
    至被告之自小客上播放，四人同在車上聆聽欣賞。針對此點
    ，Ａ女證稱其事先在雅砌餐廳吃飯時，已經答應曾雅玲、鐘
    定楠要介紹該音樂給該二人聆聽，答應的事就得做到（見原
    審卷一第49頁反面）。此部分證詞遭曾雅玲、鐘定楠否認，
    其二人同樣證述Ａ女之前不曾提過海角七號音樂之事，是在
    離開「風華汽車旅館」時，Ａ女才主動提議的（見原審卷一
    第75頁反面、第83頁反面、第84頁）。反而與被告自警詢及
    原審審理時所為之辯詞相符(見他字卷第8頁）。姑不論Ａ女
    所述是否屬實，介紹曾雅玲、鐘定楠聽CD重要或趕快離開被
    告重要，一望即明，Ａ女選擇留在被告車內共享音樂，甚而
    Ａ女證述在曾雅玲、鐘定楠先行駕車離開後，仍與被告單獨
    留在車內相處約有2、3分鐘（見原審卷一第64頁反面），凡
    此均難信其之前曾遭被告強制性侵。
  (八)被告甲○○辯稱其等抵達「風華汽車旅館」房間後，先遭Ａ
    女挑逗而起性慾，嗣因Ａ女不滿其未交付太陽馬戲團門票，
    故不願再繼續與之為性交行為。而Ａ女確實在意被告未履行
    承諾贈與太陽馬戲團門票一事，此從Ａ女於原審證稱：「（
    問：你是否蠻在乎去看『太陽馬戲團』？）答應人家的事就
    要做到，因為他（被告）答應說要送我票，答應的事沒做到
    。」（見原審卷一第50頁）可見一斑。另Ａ女於原審一再陳
    稱：「（問：當天你們到『風華汽車旅館』時，你們二人是
    否還有談到「太陽馬戲團」的票的問題？）因我發現他像詐
    欺犯，我一直被他騙，他一直要用給我東西的方式，誘拐我
    出來，誘拐我見面。」「（問：我問你的是，你們有無在97
    年10月27日在『風華汽車旅館』談到『太陽馬戲團』票的問
    題？）他騙我，他用『太陽馬戲團』的票當誘餌邀我見面。
    」「（問：所以你們究竟在『風華汽車旅館』有無談到『太
    陽馬戲團』票的問題？）我已經忘記了，但是他確實是把那
    個當成誘餌。」「（問：你是否因沒有拿到『太陽馬戲團』
    的票而對甲○○非常生氣？）沒有。因他將它當成是誘餌，
    一而再、再而三欺騙我。」（見原審卷一第50頁反面、第51
    頁），Ａ女口頭上雖表示沒有因未拿到門票而動怒，但由其
    於原審證述之動態情境觀之，Ａ女多次重複不滿被告以太陽
    馬戲團門票為誘餌，並因而受騙，Ａ女當時對被告未履約確
    實有某種負面情緒。再參曾雅玲於原審證述：「（問：你聽
    到Ａ女說不要，你的直覺是如何？）我的直覺是認為他們可
    能有什麼親密的舉止，造成不舒服，還是有什麼談得不愉快
    的話題，在摩擦、在協調，我當下的想法是這樣，但我當下
    沒有想到是有什麼強制性、強暴之類的字眼，我當下沒有想
    到這樣，只是認為久違不見的男女朋友，是否有什麼我們不
    知道的細節在爭執，在不愉快，我當下覺得尷尬是因為這樣
    子。所以他們起身後，我才會去問他們怎麼了，怎會弄成這
    樣子。」在場之曾雅玲依當時氣氛，也覺得被告與Ａ女可能
    因親密舉止或話題不合而造成不愉快，更可佐證被告前開所
    辯並非完全無據，是無法排除Ａ女因一時發怒，拒絕再與被
    告繼續為性交行為，被告並因而停止進一步動作之可能性，
    被告之罪證自有可疑。
  (九)被告雖經內政部警政署刑事警察局實施測謊鑑定結果，關於
    「被告於測前會談否認在汽車旅館內對A女摩擦下體及拉扯A
    女的內褲」部分，測試結果呈現不實反應，有該局98年6月
    12 日刑鑑字第0980080702號鑑定通知書在卷可憑（見他字
    卷第58頁）。然測謊鑑定之原理，係依一般人在說謊時，會
    產生遲疑、緊張、恐懼、不安等心理波動現象，乃由鑑定人
    利用測謊儀器將受測者之上開情緒波動反應情形加以記錄，
    用以分析判斷受測者之供述是否違反其內心之真意而屬虛偽
    不實。但一般人於測謊時發生類似遲疑、緊張、恐懼、不安
    等心理波動現象之原因可能有多種，例如身體疾病、生理不
    適、情緒激動、精神亢奮、身心疲累等等，未必絕對係出於
    說謊所致。故測謊效果之正確性以及其證據能力暨證明力如
    何，在學界及實務上仍存有重大爭議，雖不能完全否定其有
    供審判心證上參考之價值，但尚不宜遽採為認定犯罪之主要
    依據，而仍應調查其他證據以資審認。是本案被告雖經測謊
    鑑定有不實反應，然仍缺乏其他積極證據足認被告確有前揭
    犯行，又A女之指證並無相關事證足以佐證為真，要難僅以
    被告之測謊結果，援為對被告不利之認定。何況，依同份鑑
    定書鑑定結果第三項所載「受測人於測後晤談經測謊人員開
    導後，態度良好面對問題，坦承案發當天確實有在汽車旅館
    內對A女摩擦下體及拉扯A女的內褲，惟後來感到A女不願意
    後，渠就停止了。」（見他字卷第58頁）被告受測後於檢察
    官偵查中及本院均坦承有以陰莖摩擦A女下體及解開A女內衣
    外扣之行為，故被告受測當時說謊，致鑑定結果呈不實反應
    ，要屬當然。
  (十)再查，Ａ女與甲○○交往期間，Ａ女亦曾多次傳簡訊給甲○
    ○，尤其Ａ女與被告甲○○於97年10月27日下午2時23分許
    共同到虎尾鎮平和里平和20 之15號之「風華汽車旅館」後
    仍多次傳簡訊給被告甲○○，其內容如下（見99年度他字第
    64號卷第33頁、第34頁)：
    (1)聯絡人：即Ａ女之手機0000000000
      00年10月10日上午10：20
      一起到嘉義看國慶煙火ㄧㄡ 
    (2)聯絡人：即Ａ女之手機0000000000
      00年10月10日上午10：38
      七點在蘭潭放煙火
    (3)聯絡人：即Ａ女之手機0000000000
      00年10月13日下午03：27
      我太陽的票如何了？
    (4)聯絡人：即Ａ女之手機0000000000
      00年10月27日上午11：05
      太陽的票呢？
    (5)聯絡人：即Ａ女之手機0000000000
      00年10月28日上午10：43
      記得幫我匯哦，中國信託台中分行，000000000000-戶名
      …我，謝謝了
    (6)聯絡人：即Ａ女之手機0000000000
      00年10月28日下午04：23
      【你是不是因昨天在汽車旅館而在生我的氣？別不理我…
      拜託】
    (7)聯絡人：即Ａ女之手機0000000000
      00年10月28日下午06：05
      請你幫我最後一次…如果你給我有困難，請你借我幾天，
      我真的需要這筆錢，我求助你，請你念在我兩的情份上再
      幫我一次就好，真的誠心拜託你
    (8)聯絡人：即Ａ女之手機0000000000
      00年10月29日下午08：24
      謝謝你提醒我!我會再修正一下!
    (9)聯絡人：即Ａ女之手機0000000000
      00年10月29日上午08：49
      沒有試探，沒有利益關係，也不希望你胡思亂想，明天真
      的要繳房貸，不能遲繳，不能有信用瑕疵，求你幫忙，真
      的明天要繳…
    (10)聯絡人：即Ａ女之手機0000000000
      00年10月29日下午04：17
      你怎能玩弄我？你台中這個寶貝千金女兒就等著!你有報
      應…看我怎麼慢慢整你回來，後果自行負責
    聯絡人：即Ａ女之手機0000000000
      00年11月4日下午05：31
      法院見。
    依被告甲○○所提出附卷之Ａ女從其手機0000000000傳給被
    告甲○○之簡訊內容係從97年6月24日開始傳簡訊，惟本院
    僅節錄自97年10月10日至97年11月4日之簡訊內容。而依上
    開Ａ女傳給甲○○之簡訊內容以觀，Ａ女與被告甲○○應係
    很要好之男女朋友，尤其Ａ女與被告甲○○於97年10月27日
    下午2時23分許共同到虎尾鎮平和里平和20之15號之「風華
    汽車旅館」後仍多次傳簡訊給被告甲○○之內容以觀，其情
    狀仍與要好之男女朋友無異，因嗣後Ａ女要向被告甲○○索
    取房屋貸款之金錢不成後始翻臉提出告訴，況被告甲○○與
    Ａ女二人離開「風華汽車旅館」後，Ａ女即於隔日即97年10
    月28日上午10時43分傳簡訊給被告甲○○稱【記得幫我匯哦
    ，中國信託台中分行，000000000000-戶名…我，謝謝了】
    ；Ａ女又於97年10月28日下午4時23分再傳簡訊給被告甲○
    ○稱：【你是不是因昨天在汽車旅館而在生我的氣？別不理
    我…拜託】；Ａ女又於97年10月28日下午6時5分再傳簡訊給
    被告甲○○稱：【請你幫我最後一次…如果你給我有困難，
    請你借我幾天，我真的需要這筆錢，我求助你，請你念在我
    兩的情份上再幫我一次就好，真的誠心拜託你】等語（見99
    年度他字第64號卷第33頁、第34頁)，若被告甲○○於97年
    10月27日有對Ａ女強制性交未遂之行為，何以Ａ女回去後又
    如同一般男女朋友關係屢次傳簡訊給被告甲○○，由此更足
    證被告甲○○於97年10月27日下午2時23分許在「風華汽車
    旅館」內並無對Ａ女有何強制性交未遂之行為，則被告甲○
    ○所辯其確無對Ａ女有強制性交未遂之犯行等語，應堪採信
    。
七、綜上所述，Ａ女於警詢、檢察官面前之筆錄無證據能力，而
    Ａ女於原審之證述情節與先前之陳述不符，並與一般常情有
    違，同在場之曾雅玲、鐘定楠亦無法佐證Ａ女之證詞為真，
    反而彰顯被告之辯詞尚非無據，而被告甲○○與Ａ女於97年
    10月27日下午2時23分許共同到「風華汽車旅館」後，Ａ女
    仍依一般男女朋友之關係傳簡訊給被告甲○○話家常，只因
    Ａ女要向被告甲○○要取金錢繳房貸不成始翻臉而提出上開
    告訴。此外，查無其他直接或間接證據足證被告有強制性交
    未遂犯行，本院無從形成毫無合理懷疑之確信。因此原審以
    不能證明被告犯罪，諭知被告甲○○無罪，核無不合。檢察
    官上訴意旨指摘原判決採證不當云云，為無理由，應予駁回
    。
據上論結，應依刑事訴訟法第三百六十八條，判決如主文。
本案經檢察官李傳來到庭執行職務。
中    華    民    國    99    年    5     月    11    日
                  刑事第七庭    審判長法  官  李文福
                                      法  官  陳顯榮
                                      法  官  顏基典
以上正本證明與原本無異。
檢察官如不服本判決應於收受本判決後十日內向本院提出上訴書
，其未敘述上訴理由者並得於提起上訴後十日內向本院補提理由
書。
                                      書記官  呂嘉文
中    華    民    國    99    年    5     月    11    日

司法院資訊處製作；財團法人民間司法改革基金會備份。
